【裁判字號】    87,訴,1900
【裁判日期】    891130
【裁判案由】    毒品危害防制條例
【裁判全文】
臺灣高雄地方法院刑事判決                        八十七年度訴字第一九號
    公  訴  人  臺灣高雄地方法院檢察署檢察官
    被      告  庚○○
    指定辯護人  本院公設辯護人  丙○○
右列被告因違反麻醉藥品管理條例案件，經檢察官提起公訴（八十六年度偵字第二七
六八八號、八十七年度偵字第一０二一二號）及移送併辦（八十七年度偵字第一七五
四二號），本院判決如左：
    主  文
庚○○連續販賣第二級毒品，累犯，處有期徒刑柒年拾月。販賣第二級毒品安非他命
所得新台幣伍仟元沒收，如全部或一部不能沒收時，以其財產抵償之。
扣案之安非他命壹包（驗後毛重大拾壹點公克）及夾鏈袋壹大包（含夾鏈袋壹佰
個）均沒收銷燬。
      事  實
一、庚○○於民國八十五年間因違反麻醉藥品管理條例案件，為法院判處有期徒刑九
    月確定，並於八十六年二月六日執行完畢。詎未悔改，復為圖牟利而基於概括之
    犯意，連續先於八十七年四月八日，在高雄縣岡山鎮○○○路三二巷十五號三樓
    Ｃ１室內（起訴書誤載為自不詳時間起至八十六年十一月二十一日止，在高雄縣
    岡山鎮○○○路二六號），以新臺幣（下同）二千元價格賣給己○○一小包安非
    他命，續於同年月二十五日，在前揭處所賣給己○○二千元之安非他命一小包，
    嗣於八十七年六月中旬間某日，在岡山鎮體育館媽祖廟旁，以一千元價格賣給丁○○一小包安非他命。而鐘龍泉販賣前揭安非他命毒品期間，先於八十七年四月
    三十日下午四時許在高雄縣岡山鎮○○○路三二巷十五號三樓Ｃ１室內為警查獲
    ，並被扣得安非他命一大包（驗後毛重三十一．一三公克）、夾鏈袋壹包（內裝
    百只小夾袋）等物。又於八十七年七月二十九日下午一時三十分許，丁○○因施
    用安非他命為警發現，丁○○於警偵訊中供出安非他他購買來源後，由警安排丁○○以電話連絡對鐘龍泉佯稱購買二千元安非他命，而鐘龍泉於同日下午二時三
    十分許，依約持一小包安非他命（驗後毛重二．三二公克）前往媽祖廟附近欲出
    賣給丁○○時為警當場逮獲。
二、案經高雄市政府警察局刑警大隊報請臺灣高雄地方法院檢察署檢察官偵查起訴及
    及由該刑警大隊報請同署檢察官偵查後移送併辦。
    理  由
一、被告鐘龍泉否認右揭事實，辯稱：我施用安非他命賸餘部分曾經給己○○吸用一
    點，另外丁○○曾經被我揍過，可能因此懷恨在心而誣陷我賣安非他命給他等語
    。惟查被告於右揭時地出賣安非他命給己○○、丁○○等事實，已據證人己○○
    、丁○○於警訊中供證綦詳，復有扣案經高雄醫學院附設中和紀念醫院檢驗出為
    一大包安非他命（驗後毛重三十一．一三公克，檢驗報告編號為Ｂ000000
    0）及一小包安非他命（驗後毛重二．三二公克，檢驗報告編號Ｂ000000
    0號）與夾鏈袋一包可稽。而丁○○被捕後由警安排丁○○電話連絡鐘龍泉佯稱
    購買二千元安非他命等情後，鐘龍泉於是前往上開媽祖廟欲交付安非他命時為警
    當場查獲等情，復據證人丁○○與警員戊○○在本院審理中供證在卷可稽，可見
    被告確有販賣安非他命，被告前揭犯行罪證明確洵可認定。
二、按安非他命為毒品危害防制條例第二條第二項第二款規定為第二級毒品，核被告
    鐘龍泉非法販賣安非他命行為，係犯毒品危害防制條例第四條第二項規定販賣第
    二級毒品罪。被告鐘龍泉先後多次非法販賣安非他命行為，係時間緊接而反覆為
    之，所犯又屬同一罪名之罪，顯係基於概括之犯意，應依連續犯之規定論以一罪
    。又查被告鐘龍泉於民國八十五年間因違反麻醉藥品管理條例案件，為法院判處
    有期徒刑九月確定，並於八十六年二月六日執行完畢，有卷附刑案資料查註紀錄
    表可稽，被告五年內再犯本件有期徒刑以上刑之罪，為累犯，應依法加重其刑。
    審酌被告鐘龍泉犯罪之動機、目的、販賣安非他命之次數等一切情狀，爰各量處
    如主文所示之刑。被告鐘龍泉先後販賣安非他命所有五千元，應依毒品危害防制
    條例第十九條第一項予以沒收，如全部或一部不能沒收時，以其財產抵償之。又
    扣案安非他命一大包（驗後毛重三十一．一三公克）及安非他命一小包（驗後毛
    重二．三二公克），不問屬於犯人所有，均依毒品危害防制條例第十八條第一項
    前段規定沒收銷燬。另扣案夾鏈袋一大包（內裝百只小夾鏈袋）為供分裝安非他
    命所用之物，應依刑法第三十八條第一項第二款宣告沒收。
三、另公訴人以另被告甲○○曾坦承代庚○○送貨等語而認被告甲○○、庚○○有共
    同販賣毒品給乙○○、己○○之犯嫌。惟查卷附各筆錄所記載觀察，被告甲○○
    於警訊及檢察官偵查中未曾供述有幫庚○○交付安非他命給他人，被告庚○○復
    未曾表示請被告甲○○送安非他命情事，而乙○○亦未曾供述向庚○○購買安非
    他命，己○○亦未供述向甲○○買受安非他命情事，而本院亦查無前揭公訴人所
    認情事，所以公訴人認被告庚○○與甲○○共同販賣安非他命給乙○○部分核屬
    不能證明，此部因與前揭所論被告犯罪事實間有連續犯裁判上一罪關係，爰不另
    為無罪之諭知。並因被告庚○○出賣安非他命給己○○之犯罪行為，並無與甲○○有犯意聯絡及行為分擔，故不論被告庚○○為共同販賣第二級毒品罪，附此
    明。至於移送併辦部分（即出賣安非他命給丁○○犯行部分）與前揭論罪事實部
    分為連續犯關係，為起訴效力所及，本院自應一併審理判決。又公訴人起訴本件
    被告庚○○係犯麻醉藥品管理條例第十三條之一第二項第一款之非法販賣麻醉孳
    品罪，惟被告庚○○連續犯罪行為終了日為八十七年六月中旬之某日，核該連續
    行為自應適用八十七年五月二十二日施行之毒品危害防制條例第四條第二項之販
    賣第二級毒品罪，本件起訴法條應予變更。
據上論斷，應依刑事訴訟法第二百九十九條第一項前段、第三百條，毒品危害防制條
例第四條第二項、第十九條第一項，刑法第十一條、第五十六條、第四十七條、第三
十八條第一項第二款，判決如主文。
中    華    民    國      八十九      年      十一      月     三十     日
                                    臺灣高雄地方法院刑事第三庭
                                        法  官  周  志  賢
右為正本，係照原本作成，證明與原本無異。
如不服本判決，應於送達後十日內，向本院提出上訴狀。
                                        書記官  陳  掌  珠
中    華    民    國      八十九      年      十一      月     三十     日


司法院資訊處製作；財團法人民間司法改革基金會備份。
